【裁判字號】    98,上訴,5073
【裁判日期】    990323
【裁判案由】    偽造文書等
【裁判全文】
臺灣高等法院刑事判決                98年度上訴字第5073號
上  訴  人
即  被  告  丁○○
選任辯護人  乙○○律師
上列上訴人因偽造文書等案件，不服台灣桃園地方法院九十八年
度訴字第五四三號，中華民國九十八年九月三十日第一審判決（
起訴案號：台灣桃園地方法院檢察署九十八年度偵字第一六三五
號、第三七九九號），提起上訴，本院判決如下：
    主  文
原判決關於丁○○被訴如附表一所示部分撤銷。
丁○○所犯如附表一編號１至４所示之罪，各處如附表一編號１
至４各主文欄所示之刑；附表一編號１至３各沒收欄所示之物品
，均沒收如各該欄所示。應執行有期徒刑參年，如附表二、三所
示之物，均沒收。
    事  實
一、丁○○與甲○○、己○○二人（上揭二人業經判決確定）各
    為獲得一次新臺幣（下同）一千三百元至五千元不等之報酬
    ，加入綽號「阿仁」之王科富（未據起訴）等成年人所屬之
    詐欺集團：
  (一)於民國九十八年一月上旬某日起，共同意圖為自己不法之所
    有，並基於冒充公務員而行使其職權、偽造公文書進而行使
    及詐欺之犯意聯絡，進行詐騙行為。渠等之分工模式及詐騙
    手法如下：由甲○○提供自己照片一張予王科富，再由王科
    富或其所屬之犯罪集團某不詳成員，在不詳時間、地點，以
    黏貼上開甲○○照片方式，偽造「法務部臺北地檢署監管科
    」書記官「張文發」之識別證一張，並由該犯罪集團某不詳
    成員，在不詳時間、地點，以不詳方法偽造如附表二編號１
    至編號８、、及附表三所示之物，併連同上開識別證一
    張交予甲○○、己○○；再由該集團之某不詳成員，假冒桃
    園縣政府社會局員工撥打電話與民眾聯繫，佯稱民眾身分證
    遭冒用向社會局請領社會福利金，且案件業已在臺灣臺中地
    方法院檢察署偵辦中等情事，另由該詐騙集團某不詳人員，
    分別假冒刑事組警員及臺灣臺中地方法院檢察署檢察官之名
    義，以電話與民眾聯繫，誆稱需將存款提出交付地檢署控管
    ，始能洗清嫌疑，並告知民眾將派書記官至民眾住處收取款
    項，致民眾陷於錯誤至銀行提領存款後，丁○○與甲○○、
    己○○遂依王科富之指示，由己○○駕駛車牌號碼四四二三
    －ＳＷ號自小客車搭載渠等至民眾住處，丁○○則負責探路
    以及確定詐騙之被害人，再由甲○○佩掛上開偽造之識別證
    向民眾謊稱係法務部臺北地檢署監管科書記官，及交付偽造
    之「臺灣台中地方法院檢察署傳票」、「法務部台中行政執
    行處凍結管制執行命令」、「台中地檢署監管科」等公文書
    予民眾而行使之，均足生損害於臺灣臺北地方法院檢察署、
    臺灣臺中地方法院檢察署及法務部行政執行署臺中行政執行
    處之公信力及公文書之正確性，並使民眾誤以為甲○○等人
    確為公務人員及該詐騙集團成員於電話中所述之事為真，進
    而陷於錯誤將提領之現金交付予甲○○。丁○○與甲○○、
    己○○即共同以上開之方式，於九十八年一月六日上午十一
    時許，在桃園縣大園鄉某不詳處所，向丙○○詐得五十萬元
    ；再於九十八年一月八日下午二時許，在桃園縣桃園市某不
    詳處所，向庚○○○詐得五十萬元。
  (二)丁○○又基於意圖為自己不法之所有之犯意，於上開詐騙集
    團投宿汽車旅館時，於九十八年一月七日不詳時間，在臺北
    縣縣民大道一段四六號「悅榕汽車旅館」，獨自徒手竊取附
    表四編號７至９號所示之物品。
  (三)丁○○與甲○○、己○○及前開詐騙集團成員，另共同基於
    意圖為自己不法之所有，並基於冒充公務員而行使其職權、
    偽造公文書及詐欺之犯意聯絡，欲故技重施詐騙乙○○，於
    九十八年一月九日上午九時許，電洽乙○○，向其偽稱需提
    領帳戶內款項交付檢察官或指定之人以配合調查，然乙○○
    因起疑告知其堂弟吳志成，吳志成即請求警方調查，警方遂
    於同日下午一時三十分許，埋伏於乙○○位於桃園縣桃園市
    ○○街二一三巷三八號之住處外，嗣同日下午二時許，丁○○與甲○○、己○○依約駕車前往上述地址，並推由甲○○
    假冒書記官出面，且攜帶甫於車上用印製作完成之偽造「臺
    灣台中地方法院檢察署傳票」、「法務部台中行政執行處凍
    結管制執行命令」等公文書欲上前與乙○○接洽時，即為警
    以現行犯逮捕三人，始未得逞，並在渠等身上及上揭車牌號
    碼四四二三－ＳＷ號自用小客車上，扣得如附表二、四所示
    之物品，始查悉上情。
二、案經桃園縣政府警察局龜山分局報請臺灣桃園地方法院檢察
    署檢察官偵查起訴。
    理  由
壹、程序方面：
一、按被告以外之人於審判外之言詞或書面陳述，除法律有規定
    者外，不得作為證據，刑事訴訟法第一百五十九條第一項定
    有明文。而本件證人丙○○、庚○○○於警詢之證述（見警
    偵卷(三)第二至一九頁），雖屬傳聞證據，然證人丙○○、庚○○○係就其二人被詐騙之經過為陳述，且該二人均係指認
    同案被告甲○○為假冒書記官「張文發」之人，並為同案被
    告甲○○所不爭執（見偵字第一六三五號卷(二)第五０、五一
    頁，原審卷第一二八、一三三頁），是縱證人丙○○、庚○○○到庭證述，亦僅係對伊等被詐騙之經過再為陳述，依刑
    事訴訟法第一百六十三條之二規定，自無再為調查之必要。
    又上訴人即被告丁○○於原審中就上開二人之警詢筆錄並未
    爭執（見原審卷第一二八頁），且其上訴理由書亦未就上揭
    二人之警詢證述之證據能力有所指摘；甚且亦未於理由書中
    要求傳喚上揭證人到庭行交互詰問程序（見本院卷第二八、
    三０至三四頁），故其辯護人遲至本院行言詞辯論程序時，
    始就上揭證人之警詢筆錄有所爭執，自不足採。是本院認上
    揭證人丙○○、庚○○○於警詢之陳述，具有證據能力。
二、本件認定事實所引用之卷內其餘所有卷證資料，並無證據證
    明係公務員違背法定程序所取得，公訴人、被告及辯護人於
    審判程序中復未於言詞辯論終結前表示異議，且表示沒有意
    見，均認有證據能力，核先敘明。
貳、實體方面：
一、訊據被告固坦承有為事實欄一、(二)、(三)之犯行，惟否認有為
    事實欄一、(一)之犯行，辯稱：我沒有叫被害人將錢交出來由
    地檢署控管，我沒有與被害人說過話，都是老闆先帶我去，
    叫我先記清楚被害人是誰；九十八年一月六日上午十一點向
    丙○○詐騙部分，這是我剛去應徵的時候，老闆帶我去的，
    我人在車上，沒有下車，當時我、老闆、己○○一起過去，
    老闆一直跟我說誰是被害人並叫我記清楚，不過因為我人在
    車上，他們如何詐騙我不清楚；九十八年一月八日向庚○○○詐騙部分，我也是在車上，詳細情形我不知道云云（見本
    院卷第九五頁）。經查：
  (一)被告所為上揭事實欄一、(一)、(三)所示之犯罪事實，業據被告
    於原審坦承不諱（見原審卷第一三三頁），核與同案被告己○○、甲○○二人所言相符（見原審卷第一三三頁，偵字第
    一六三五號卷(二)第五０、五一、一二０、一二一頁），復經
    被害人丙○○、庚○○○、乙○○於警詢指述綦詳（見警偵
    卷(三)第二至四頁、一五至一八頁、偵字第一六三五號卷(一)第
    四０至四一頁）及證人吳志成於警詢證述在卷（見偵字第一
    六三五號卷(一)第四二至四三頁），且有查獲現場照片（見偵
    字第一六三五號卷(一)第六六至八八頁）及附表二所示之物扣
    案可憑（見偵字第一六三五號卷(一)第四八頁、五六至五九頁
    ）。綜上，堪認被告於原審之自白，核與事實相符。再者，
    被告於本院審理中亦就其於詐騙被害人丙○○、庚○○○時
    ，一同前往現場乙情，並不否認。是其辯稱不清楚如何詐騙
    被害人丙○○、庚○○○云云，顯屬飾卸之詞，難以採信。
    又被告所為上開事實欄一、(二)所示之犯罪事實，亦據被害人
    戊○○於警詢指述在卷（見偵字第三七九九號卷第二五至二
    六頁），且有贓物認領保管單一紙在卷可佐（見偵字第三七
    九九號卷第二七頁），是被告此部分之自白，核與事實相符
    ，亦堪採信。
  (二)本件事證明確，被告犯行堪以認定，自應依法論科。
二、論罪科刑：
  (一)按刑法上偽造文書罪，係著重於保護公共信用之法益，即使
    該偽造文書所載名義製作人實無其人，而社會上一般人仍有
    誤信其為真正文書之危險，仍難阻卻犯罪之成立（最高法院
    五十四年台上字第一四０四號判例意旨可資參照）。又刑法
    第二百十八條第一項所謂偽造公印，係屬偽造表示公署，或
    公務員資格之印信而言（最高法院七十年度台上字第五七六
    四號判決意旨可資參照），該條規範目的亦在保護公務機關
    之信用性。凡客觀上足以使社會上一般人誤信為公務機關之
    印信者，不論是否確有該等公務機關存在，抑公務機關之全
    銜是否正確而無缺漏，參照前開最高法院判例、判決意旨，
    應認仍構成刑法第二百十八條第一項之罪，始符立法目的。
    本件偽造之「法務部台中行政執行處凍結管制執行命令」、
    「台中地檢署監管科」公文書及「檢察執行處印」、「法務
    部行政執行署臺北執行處凍結管制命令印」等印章、印文，
    固與各該機關之正式全銜相違，且亦無「監管科」等單位存
    在，然依前開說明，此等偽造之文書、印章、印文均足使社
    會上一般人誤信其為真正文書、機關之危險，此觀本件被害
    人因而均誤信業遭犯罪偵查機關偵辦而交付財物益明，是上
    開偽造文書、印章、印文，自應論以偽造公文書、偽造公印
    章、公印文，先予敘明。
  (二)核被告就事實欄一、(一)所為，係犯刑法第二百十六條、第二
    百十一條之行使偽造公文書罪、刑法第一百五十八條第一項
    之冒充公務員行使其職權罪、刑法第三百三十九條第一項之
    詐欺取財罪；就事實欄一、(二)之所為，係犯刑法第三百二十
    條第一項普通竊盜罪；就事實欄一、(三)所為，係犯刑法第二
    百十一條之偽造公文書罪、刑法第一百五十八條第一項之冒
    充公務員行使其職權罪、刑法第三百三十九條第三項、第一
    項之詐欺取財未遂罪，被告等人尚未及向乙○○出示、行使
    上開各項偽造公文書，即為警當場查獲，起訴書所犯法條欄
    就此部分誤引刑法第二百十六條，尚有未洽。又被告詐欺被
    害人乙○○部分，其詐欺犯行係屬未遂，應依刑法第二十五
    條規定減輕其刑。事實欄一、(一)、(三)部分，被告與同案被告
    己○○、甲○○及王科富以及其所屬犯罪集團之成員間，就
    上開各罪有犯意聯絡及行為分擔，應論以共同正犯。被告偽
    造公印、公印文等行為，係偽造公文書之階段行為；而事實
    欄一、(一)之偽造公文書後復持以行使，偽造之低度行為應分
    別為行使各該文書之高度行為所吸收，均不另論罪。又事實
    欄一、(一)中被告同時行使偽造公文書、冒充公務員行使其職
    權及詐欺取財既遂之行為，係一行為觸犯數罪名之想像競合
    犯，依刑法第五十五條前段規定，應從一重之行使偽造公文
    書罪處斷；事實欄一、(三)中被告偽造公文書後，隨即冒充公
    務員行使其職權及詐欺取財未遂之行為，亦係一行為觸犯數
    罪名之想像競合犯，依刑法第五十五條前段規定，應從一重
    之偽造公文書罪處斷。至被告如前述二次行使偽造公文書之
    行為、一次偽造公文書之行為及竊盜犯行間，犯意各別、行
    為互殊，均應分論併罰。
三、原審就被告犯行據以論科，固非無見。惟：(一)原審於事實欄
    中誤認附表二編號９之物即「華碩行動電腦」為該犯罪集團
    某不詳成員在不詳時間、地點以不詳方法所偽造（見原審判
    決第二頁第十五、十六行），自有違誤；(二)原審漏未論述被
    告詐欺被害人乙○○未遂部分，應依刑法第二十五條規定減
    輕其刑，亦有未洽；(三)原審於附表一編號１被害人丙○○部
    分，就附表二編號、、附表三編號４至６，此不相干物
    諭知沒收；於附表一編號２被害人庚○○○部分，就附表二
    編號、、附表三編號１至３，此不相干物諭知沒收；於
    附表一編號３被害人乙○○部分，就附表三，此不相干之物
    諭知沒收；於附表一編號４竊盜部分，就附表二、附表三，
    此不相干物諭知沒收，尚有未合。被告以否認事實欄一、(一)
    之犯行；暨其餘部分請從輕量刑云云為由上訴，請求撤銷改
    判，雖無理由。然原審既有上揭未當之處，自應由本院就被
    告被訴如附表一所示部分，予以撤銷改判。爰審酌被告正值
    青年，不思循正當途徑工作以換取金錢，竟加入詐欺集團，
    且本件被害人均為年長者，被害人所受損害之金額亦高，使
    被害人在年老已無工作能力之際仍蒙受財產上重大損失，除
    致各該被害人財產受到嚴重侵害外，復使社會上人與人之間
    的信任感蕩然無存，人民動輒接獲公家機關、銀行之來電，
    時以為詐欺集團之來電，人人惶悚不安，草木皆兵，嚴重危
    害交易秩序、社會治安，並損及國家機關之公信力及影響公
    務運作之順利，渠等犯罪所生之危害程度甚鉅，復兼衡被告
    之犯罪動機、目的、手段、其於該詐騙集團中所擔任之角色
    、功能、犯後態度及未賠償被害人等一切情狀，就被告所犯
    之罪分別量處如如附表一編號１至４各主文欄所示之刑，並
    定應執行有期徒刑參年。
四、扣案如附表二所示之物，為共犯王科富即「阿仁」所有，為
    供被告及其他共犯犯本件犯行所用之物，業經被告及同案被
    告己○○、甲○○於原審陳述明確（見原審卷第一三二頁）
    ，其中編號１、２之偽造公印及編號３、４、５文書上之偽
    造公印文，均應依刑法第二百十九條之規定，宣告沒收之，
    其餘均應刑法第三十八條第一項第二款，宣告沒收之。又如
    附表三所示之偽造公文書上之偽造公印文，未能證明已滅失
    ，應依刑法第二百十九條規定沒收。至被告及同案共犯等向
    被害人丙○○、庚○○○行使提出之偽造公文書，已不復為
    被告及同案共犯等所有，固無從宣告沒收。另扣案之如附表
    四編號１至６所示之物，尚無積極之證據證明與本件詐欺犯
    罪有何直接之關連，爰不依職權宣告沒收，附此敘明。
據上論斷，應依刑事訴訟法第三百六十九條第一項前段、第三百
六十四條、第二百九十九條第一項前段，刑法第二十八條、第二
百十六條、第二百十一條、第三百三十九條第一項、第三項、第
一百五十八條第一項、第三百二十條第一項、第二十五條、第五
十五條前段、第五十一條第五款、第三十八條第一項第二款、第
二百十九條，刑法施行法第一條之一第一項、第二項前段，判決
如主文。
本案經檢察官周志榮到庭執行職務。
中    華    民    國    99    年    3     月    23    日
                  刑事第十七庭  審判長法  官 王聰明
                                      法  官 陳世宗
                                      法  官 陳憲裕
以上正本證明與原本無異。
如不服本判決，應於收受送達後10日內向本院提出上訴書狀，其
未敘述上訴之理由者並得於提起上訴後10日內向本院補提理由書
（均須按他造當事人之人數附繕本）「切勿逕送上級法院」。
                                      書記官 張玉如
中    華    民    國    99    年    3     月    25    日
附錄：本案論罪科刑法條全文
中華民國刑法第158條
（僭行公務員職權罪）
冒充公務員而行使其職權者，處 3 年以下有期徒刑、拘役或 5
百元以下罰金。
冒充外國公務員而行使其職權者，亦同。
中華民國刑法第216條
（行使偽造變造或登載不實之文書罪）
行使第 210 條至第 215 條之文書者，依偽造、變造文書或登載
不實事項或使登載不實事項之規定處斷。
中華民國刑法第210條
（偽造變造私文書罪）
偽造、變造私文書，足以生損害於公眾或他人者，處 5 年以下
有期徒刑。
中華民國刑法第339條
（普通詐欺罪）
意圖為自己或第三人不法之所有，以詐術使人將本人或第三人之
物交付者，處 5 年以下有期徒刑、拘役或科或併科 1 千元以下
罰金。
以前項方法得財產上不法之利益或使第三人得之者，亦同。
前二項之未遂犯罰之。
附表一：
┌──┬────┬─────┬──────────────┬─────────┐
│編號│行為人  │被害人    │被告所處之刑（主文欄）      │沒收之物          │
├──┼────┼─────┼──────────────┼─────────┤
│1   │丁○○  │丙○○    │丁○○共同行使偽造公文書，足│如附表二編號1至16 │
│    │甲○○  │          │以生損害於公眾及他人，處有期│、附表三編號1至3所│
│    │己○○  │          │徒刑壹年貳月。              │示之物均沒收      │
├──┼────┼─────┼──────────────┼─────────┤
│2   │丁○○  │庚○○○  │丁○○共同行使偽造公文書，足│如附表二編號1至16 │
│    │甲○○  │          │以生損害於公眾及他人，處有期│、附表三編號4至6所│
│    │己○○  │          │徒刑壹年貳月。              │示之物均沒收      │
├──┼────┼─────┼──────────────┼─────────┤
│3   │丁○○  │乙○○    │丁○○共同偽造公文書，足以生│如附表二編號1至18 │
│    │甲○○  │          │損害於公眾及他人，處有期徒刑│所示之物均沒收    │
│    │己○○  │          │壹年。                      │                  │
├──┼────┼─────┼──────────────┼─────────┤
│4   │丁○○  │悅榕汽車旅│丁○○竊盜，處有期徒刑貳月。│                  │
│    │        │館        │                            │                  │
└──┴────┴─────┴──────────────┴─────────┘
附表二：
┌──┬───────────┬─────┬──────┐
│編號│扣案物品              │數量      │持有人      │
│    │                      │          │            │
├──┼───────────┼─────┼──────┤
│ 1  │法務部行政執行署臺北執│1枚       │己○○      │
│    │行處凍結管制命令印鑑  │          │            │
│    │                      │          │            │
├──┼───────────┼─────┼──────┤
│ 2  │檢察執行處印鑑        │1枚       │己○○      │
│    │                      │          │            │
├──┼───────────┼─────┼──────┤
│ 3  │台中地檢署監管科公文  │1紙       │甲○○      │
│    │（含檢察執行處印之偽造│          │            │
│    │公印文一枚）          │          │            │
├──┼───────────┼─────┼──────┤
│ 4  │臺灣台中地方法院地檢署│1紙       │甲○○      │
│    │傳票（含法務部行政執行│          │            │
│    │署臺北執行處凍結管制命│          │            │
│    │令印、檢察執行處印之偽│          │            │
│    │造公印文各一枚）      │          │            │
├──┼───────────┼─────┼──────┤
│ 5  │法務部台中行政執行處凍│1紙       │甲○○      │
│    │結管制執行命令（含檢察│          │            │
│    │執行處印之偽造公印文一│          │            │
│    │枚）                  │          │            │
├──┼───────────┼─────┼──────┤
│ 6  │偽造法務部台北地檢署服│1張       │甲○○      │
│    │務證（貼有甲○○照片）│          │            │
├──┼───────────┼─────┼──────┤
│ 7  │書記官張文發職章      │2枚       │己○○      │
├──┼───────────┼─────┼──────┤
│ 8  │臺中地檢署義股公文信封│105個     │己○○      │
├──┼───────────┼─────┼──────┤
│ 9  │華碩行動電腦          │1組       │己○○      │
├──┼───────────┼─────┼──────┤
│10  │列印機                │1台       │己○○      │
├──┼───────────┼─────┼──────┤
│11  │行動網卡              │1支       │己○○      │
├──┼───────────┼─────┼──────┤
│12  │A4空白列印紙          │1疊       │己○○      │
├──┼───────────┼─────┼──────┤
│13  │車用電源轉換器        │1組       │己○○      │
├──┼───────────┼─────┼──────┤
│14  │印台                  │1只       │己○○      │
├──┼───────────┼─────┼──────┤
│15  │SAMSUMG手機           │1支       │甲○○      │
├──┼───────────┼─────┼──────┤
│16  │SAMSUMG手機           │3支       │己○○      │
├──┼───────────┼─────┼──────┤
│17  │台中地方法院檢察署公文│1紙       │甲○○      │
│    │封（被害人乙○○）    │          │            │
├──┼───────────┼─────┼──────┤
│18  │被害人乙○○人別特徵辨│1張       │己○○      │
│    │識便條                │          │            │
└──┴───────────┴─────┴──────┘
附表三：
┌──┬─────────────────────┬───┐
│編號│               沒收之物                   │ 備註 │
│    │                                          │      │
├──┼─────────────────────┼───┤
│1   │台中地檢署監管科公文一張（被害人：丙○○）│      │
│    │上之「檢察執行處印」印文一枚              │      │
├──┼─────────────────────┼───┤
│2   │臺灣台中地方法院檢察署傳票一張（被害人：李│      │
│    │赤牛）上之「法務部行政執行署台北執行處凍結│      │
│    │管收命令印」及「檢察執行處印」印文各一枚  │      │
├──┼─────────────────────┼───┤
│3   │法務部台中行政執行處凍結管制命令一張（被害│      │
│    │人：丙○○）上之「檢察執行處印」印文一枚  │      │
├──┼─────────────────────┼───┤
│4   │台中地檢署監管科公文一張（被害人：庚○○○│未扣案│
│    │）上之「檢察執行處印」印文一枚            │      │
├──┼─────────────────────┼───┤
│5   │臺灣台中地方法院檢察署傳票一張（被害人：蔡│未扣案│
│    │張金權）上之「法務部行政執行署台北執行處凍│      │
│    │結管收命令印」及「檢察執行處印」印文各一枚│      │
├──┼─────────────────────┼───┤
│6   │法務部台中行政執行處凍結管制執行命令一張（│未扣案│
│    │被害人：庚○○○）上之「檢察執行處印」印文│      │
│    │一枚                                      │      │
└──┴─────────────────────┴───┘
附表四：
┌──┬───────────┬─────┬──────┐
│編號│ 物品                 │數量      │所有人或持有│
│    │                      │          │人或在場人  │
├──┼───────────┼─────┼──────┤
│ 1  │MOTO手機序號：        │1支       │丁○○      │
│    │00000000000000000     │          │            │
│    │（含門號0000000000之  │          │            │
│    │SIM 卡1張）           │          │            │
├──┼───────────┼─────┼──────┤
│ 2  │NOKIA手機序號：       │1支       │甲○○      │
│    │000000000000000000    │          │            │
│    │（含門號0000000000之  │          │            │
│    │SIM 卡1張）           │          │            │
├──┼───────────┼─────┼──────┤
│ 3  │門號0000000000之NOKIA │1支       │己○○      │
│    │手機                  │          │            │
├──┼───────────┼─────┼──────┤
│ 4  │現金                  │新臺幣    │甲○○      │
│    │                      │37,300元  │            │
├──┼───────────┼─────┼──────┤
│ 5  │書記官余政國職章      │1枚       │己○○      │
├──┼───────────┼─────┼──────┤
│ 6  │書記官陳文賓職章      │1枚       │己○○      │
├──┼───────────┼─────┼──────┤
│ 7  │悅榕汽車旅館浴巾      │2條       │丁○○      │
├──┼───────────┼─────┼──────┤
│ 8  │悅榕汽車旅館煙灰缸    │1個       │丁○○      │
├──┼───────────┼─────┼──────┤
│ 9  │悅榕汽車旅館面紙盒    │3個       │丁○○      │
└──┴───────────┴─────┴──────┘

司法院資訊處製作；財團法人民間司法改革基金會備份。
